【裁判字號】    90,重訴,470
【裁判日期】    900703
【裁判案由】    清償借款
【裁判全文】
臺灣臺中地方法院民事判決  九十年度重訴字第四七○號
    原      告    台中商業銀行股份有限公司南屯分行
    法定代理人    丙○○
    訴訟代理人    丁○○
                  戊○○
    法定代理人    乙○○
    兼訴訟代理人  甲○○
右當事人間請求清償借款事件，本院判決如左：
    主      文
被告應連帶給付原告新台幣壹仟伍佰玖拾貳萬元，及其中新台幣壹仟伍佰萬元自民國
八十六年四月二十日起、新台幣玖拾貳萬元自民國八十七年四月二十日起，均至清償
日止，按週年利率百分之九點五計算之利息，並其中新台幣壹仟伍佰萬元自民國八十
六年五月二十一日起、新台幣玖拾貳萬元自民國八十七年五月二十一日起，均至清償
日止，逾期在六個月以內，按上開利率百分之十，逾期六個月以上，按上開利率百分
之二十計算之違約金。
訴訟費用由被告連帶負擔。
    事      實
甲、原告方面：
一、聲明：如主文所示。
二、陳述：被告恆凱建設有限公司於民國八十三年七月二十日，邀同其餘被告為連帶
    保證人，分次向原告借用合計新台幣（下同）二千五百萬元，約定借款期間分別
    其中一千萬元為八十三年七月二十日起至九十八年七月二十日止，另一千五百萬
    元則為八十五年八月十六日起至八十六年七月二十日止，本金及利息應按月清償
    ，利率則約定為年息百分之九點五，逾期清償在六個月以內者，按上開利率百分
    之十，超過六個月者，按上開利率百分之二十計付違約金，如有一期未繳納，即
    視為全部到期。詎被告恆凱建設有限公司未依約繳納，尚積欠原告如主文所示之
    本金、利息及違約金，被告甲○○則應負連帶給付之責任，屢經催討，均置之不
    理。為此，提起本訴請求被告連帶給付如主文第一項所示之本金、利息及違約金
    。
三、證據：提出借據二紙、授信資料查詢單一紙及有限公司登記事項卡及戶籍謄本各
    一件為證。
乙、被告方面：
一、聲明：駁回原告之訴。
二、陳述：對於原告所主張之事實及請求之數額不爭執，惟以希望可與原告協議清償
    之方式置辯。
    理      由
一、原告主張之右揭事實，業據其提出借據二紙、授信資料查詢單一紙及有限公司登
    記事項卡及戶籍謄本各一件為證，且被告復自認原告主張之事實，自堪信原告之
    主張為真實。
二、按消費借貸者，謂當事人一方移轉金錢或其他代替物之所有權於他方，而約定他
    方以種類、品質、數量相同之物返還之契約，民法第四百七十四條第一項定有明
    文；又稱保證者，謂當事人約定，一方於他方之債務人不履行債務時，由其代負
    履行責任之契約，同法第七百三十九條亦有明文；另保證債務之所謂連帶，係指
    保證人與主債務人負同一債務，對於債權人各負全部給付之責任者而言，此就民
    法第二百七十二條第一項規定連帶債務之文義參照觀之甚明；（最高法院四十五
    年台上字第一四二六號判例可資參照）；而連帶債務之債權人，依同法第二百七
    十三條第一項規定，得對於債務人中之一人或數人或其全體，同時或先後請求全
    部或一部之給付。本件被告恆凱建設有限公司之向原告借款既未依約清償，且被
    告甲○○為其連帶保證人，從而，原告依消費借貸及連帶保證契約之法律關係，
    請求被告連帶給付一千五百九十二萬元，及其中一千五百萬元自八十六年四月二
    十日起、九十二萬元自八十七年四月二十日起，均至清償日止，按週年利率百分
    之九點五計算之利息，並其中一千五百萬元自八十六年五月二十一日起、九十二
    萬元自八十七年五月二十一日起，均至清償日止，逾期在六個月以內，按上開利
    率百分之十，逾期六個月以上，按上開利率百分之二十計算之違約金，為有理由
    ，應予准許。
據上論結，本件原告之訴為有理由，依民事訴訟法第八十五條第二項，判決如主文。
中      華      民      國    九十      年      七      月      三      日
                                臺灣臺中地方法院民事第三庭
~B法      官  林源森
右為正本係照原本作成
如對本判決上訴，須於判決送達後二十日內向本院提出上訴狀
中      華      民      國    九十      年      七     月        四      日
~B法院書記官


司法院資訊處製作；財團法人民間司法改革基金會備份。
